【裁判字號】    96,易,1080
【裁判日期】    970328
【裁判案由】    違反毒品危害防制條例
【裁判全文】
臺灣屏東地方法院刑事判決              96年度易字第1080號
公  訴  人  臺灣屏東地方法院檢察署檢察官
被      告  甲○○
                    （
上列被告因違反毒品危害防制條例案件，經檢察官提起公訴（96
年度毒偵字第7638號），被告於準備程序中就被訴事實為有罪之
陳述，經本院裁定改以簡式審判程序審理，判決如下：
    主  文
甲○○施用第二級毒品，累犯，處有期徒刑拾月。
    事  實
一、甲○○前於民國88年間因施用毒品案件，經本院以88年度毒
    聲字第1966號裁定送觀察、勒戒，因認有繼續施用毒品傾向
    ，經本院以88年度毒聲字第2333號裁定令入戒治處所施以強
    制戒治，於戒治期間因成效經評定為合格，由本院以89年度
    毒聲字第513 號裁定停止戒治，所餘戒治期間付保護管束，
    而於89年3 月14日出所，嗣於保護管束期間，因違反保護管
    束應遵守事項情節重大，再經本院以89年度毒聲字第1140號
    裁定撤銷停止戒治，並於89年7 月12日入所續予執行戒治，
    嗣於90年2 月25日戒治期滿執行完畢出所（接續執行徒刑）
    。又於93年間因施用毒品案件，經本院以93年度簡字第1577
    號判決判處有期徒刑5 月確定，嗣於94年9 月24日縮短刑期
    執行完畢。再於94年間因施用毒品案件，經本院以94年度訴
    字第653 號判決判處應執行有期徒刑10月確定，嗣於95年12
    年15日因縮短刑期執行完畢出監。
二、詎甲○○仍不知戒除毒癮，竟基於施用第二級毒品甲基安非
    他命之犯意，於96年8 月5 日6 時許，在其位於屏東縣萬丹
    鄉社皮村社皮48號之29住處內，以甲基安非他命置入玻璃球
    內再點火燒烤吸食煙霧之方式施用第二級毒品甲基安非他命
    1 次，嗣於96年8 月6 日18時30分許，為警據報在高雄縣鳳
    山市○○路171 號查緝時，經警強制採尿送驗後，檢驗結果
    呈甲基安非他命陽性反應，始悉上情。
三、案經高雄縣政府警察局林園分局報告臺灣高雄地方法院檢察
    署檢察官呈請臺灣高等法院高雄分院檢察署移轉臺灣屏東地
    方法院檢察署檢察官偵查起訴。
    理  由
一、本案被告甲○○所犯為死刑、無刑徒刑或最輕本刑為3 年以
    上有期徒刑以外之罪，其於準備程序中就被訴事實為有罪之
    陳述，經法官告知簡式審判程序之旨，並聽取公訴人之意見
    後，依刑事訴訟法第273 條之1 第1 項規定，裁定進行簡式
    審判程序，合先敘明。
二、上開事實，業據被告甲○○於本院審理時坦承不諱，且被告
    為警查獲時採尿送驗結果，呈甲基安非他命之陽性反應，有
    臺灣檢驗科技股份有限公司96年8 月17日KＺ000000000000號
    檢驗報告1 紙在卷可證。上述鑑驗結果，係檢驗機關本於專
    業知識及以精密儀器或科學檢驗方法所得之結論，自可憑信
    ，足見被告自白與事實相符，堪以採信。
三、按毒品危害防制條例於92年7 月9 日修正公布，其中第20條
    、第23條將施用毒品之刑事處遇程序，區分為「初犯」、「
    5 年內再犯」、「5 年後再犯」，而依立法理由觀之，僅限
    於「初犯」、「5 年後再犯」，始應先經觀察、勒戒或強制
    戒治程序，倘被告於5 年內已再犯，經依法追訴處罰，縱其
    第三次（或第三次以上）再度施用毒品之時間，在初犯經觀
    察、勒戒或強制戒治執行完畢釋放5 年以後，已不合於「5
    年後再犯」之規定，且因已於「5 年內再犯」，顯見其再犯
    率甚高，原實施觀察、勒戒或強制戒治，已無法收其實效，
    即應依該條例第10條處罰，最高法院95年5 月9 日95年度第
    7 次刑事庭會議決議可資參照。查被告甲○○前於88年間因
    施用毒品案件，經本院以88年度毒聲字第1966號裁定送觀察
    、勒戒，因認有繼續施用毒品傾向，經本院以88年度毒聲字
    第2333號裁定令入戒治處所施以強制戒治，於戒治期間因成
    效經評定為合格，由本院以89年度毒聲字第513 號裁定停止
    戒治，所餘戒治期間付保護管束，而於89年3 月14日出所，
    嗣於保護管束期間，因違反保護管束應遵守事項情節重大，
    再經本院以89年度毒聲字第1140號裁定撤銷停止戒治，並於
    89年7 月12日入所續予執行戒治，嗣於90年2 月25日戒治期
    滿執行完畢出所（接續執行徒刑）。又於93年間因施用毒品
    案件，經本院以93年度簡字第1577號判決判處有期徒刑5 月
    確定，嗣於94年9 月24日縮短刑期執行完畢。再於94年間因
    施用毒品案件，經本院以94年度訴字第653 號判決判處應執
    行有期徒刑10月確定，嗣於95年12年15日因縮短刑期執行完
    畢出監，此有臺灣屏東地方法院檢察署刑案資料查註紀錄表
    、全國施用毒品案件紀錄表及臺灣高等法院被告前案紀錄表
    各1 份在卷可參。是被告於觀察、勒戒及強制戒治執行完畢
    釋放後，5 年內已再犯施用毒品案件，經法院判處罪刑確定
    ，則其再犯本件施用毒品案件，即非屬該條例第20條第3 項
    所稱「5 年後再犯」之情形，檢察官自應依法追訴。從而，
    本件事證明確，被告施用毒品犯行應堪認定。
四、查甲基安非他命屬毒品危害防制條例第2 條第2 項第2 款所
    稱之第二級毒品，不得持有、施用，被告甲○○竟持以施用
    ，核其所為，係犯同條例第10條第2 項之施用第二級毒品罪
    。其施用前持有甲基安非他命之低度行為，應為施用之高度
    行為所吸收，不另論罪。查被告前於94年間因施用毒品案件
    ，經本院以94年度訴字第653 號判決判處應執行有期徒刑10
    月確定，嗣於95年12年15日因縮短刑期執行完畢出監，有臺
    灣屏東地方法院檢察署刑案資料查註紀錄表及臺灣高等法院
    被告前案紀錄表各1 份在卷可按，其受有期徒刑之執行完畢
    後，5 年之內故意再犯有期徒刑以上之罪，為累犯，應依刑
    法第47條第1 項之規定加重其刑。爰審酌被告素行非佳，此
    有卷附之臺灣高等法院被告前案紀錄表1 份可參，且被告經
    觀察勒戒及多次刑事科刑處罰後，仍未能戒除毒癮，顯見其
    無戒毒悔改之意，惟念其施用毒品乃自戕行為，及其施用毒
    品之次數僅1 次，犯罪後坦認犯行，態度尚稱良好等一切情
    狀，量處如主文所示之刑。
據上論斷，應依刑事訴訟法第273 條之1 第1 項、第299 條第1
項前段，毒品危害防制條例第10條第2 項，刑法第11條前段、第
47條第1 項，判決如主文。
本案經檢察官顏珮珊到庭執行職務
中    華    民    國    97    年    3     月    28    日
                  刑事第二庭    法  官  陳海寧
以上正本證明與原本無異。
如不服本判決應於收受本判決送達後10日內向本院提出上訴書狀
，其未敘述上訴理由者，並得於提起上訴後10日內向本院補提理
由書狀（均須按他造當事人之人數附繕本）「切勿逕送上級法院
」
中    華    民    國    97    年    4     月    9     日
                                書記官  馮得弟
附錄本案論罪科刑法條
毒品危害防制條例第10條
施用第一級毒品者，處 6 月以上 5 年以下有期徒刑。
施用第二級毒品者，處 3 年以下有期徒刑。


司法院資訊處製作；財團法人民間司法改革基金會備份。
